臺灣新北地方法院板橋簡易庭小額民事判決
111年度板小字第213號
原      告  台灣電力股份有限公司台北南區營業處

法定代理人  謝義隆  
訴訟代理人  許瓊云  
被      告  華固企業股份有限公司

法定代理人  李正豐  


上列當事人間請求給付電費事件，於中華民國111年2月25日言詞
辯論終結，本院判決如下：
    主  文
被告應給付原告新臺幣陸萬貳仟零肆拾玖元及自民國一百一十年
十二月二十二日起至清償日止，按年息百分之五計算之利息。
訴訟費用新臺幣壹仟元由被告負擔。
本判決得假執行。但被告如以新臺幣陸萬貳仟零肆拾玖元為原告
預供擔保，得免為假執行。
    事 實 及 理 由
一、原告主張：被告於新北市○○區○○路000號地下室之8及11（下
    稱系爭房屋）申請用電，積欠原告民國109年11月起至110年
    4月電費共計新臺幣（下同）62,049元，迭催未理，爰依用
    電契約之法律關係提起本訴，並聲明︰求為判決：如主文所
    示一節，業據提出繳費憑證影本為證，被告固不否認於系爭
    房屋申請用電，惟以：伊已於109年7月搬離上開房屋但並未
    辦理電表過戶予第三人，伊未用電，不應負擔云云置辯，並
    聲明：求為判決：駁回原告之訴。經查﹕被告於系爭房屋申
    請用電，與原告間成立用電契約，而依原告提出營業規章第
    10條第1項前段規定：「本公司與用戶間係基於供電契約相
    互履行權利與義務。用戶與本公司之供電契約除另有約定外
    ，以本規則與本公司電價表…為內容」、第14條：「用戶轉
    讓用電權利與義務予繼受用電人時，應與繼受用電人共同於
    申請用電登記單簽章辦理過戶申請。申請過戶時，如繼受用
    電人願負擔原用戶電費並辦妥應辦手續，本公司即予過戶；
    如繼受用電人不願負擔原用戶電費，本公司即予派員抄表，
    並於原用戶結清電費後方予過戶。」及第17條第1項規定：
    「用戶需廢止用電時，應向本公司提出廢止用電申請，並繳
    清電費。」，則本件用電契約之申請人既為被告，並未變更
    或廢止，則無論實際用電人為何人，於該契約當事人未變更
    前，被告依該用電契約仍有給付電費之義務，此與應辦理變
    更手續之義務人為何人，及原告是否知悉實際用電人為何人
    均無關。被告於搬離上開房屋時即應向原告申請廢止用電，
    否則原告仍繼續供電，被告自有繳納電費之義務。被告所辯
    ，委無可採。原告主張應信為真實。
二、從而，原告依據用電契約之法律關係，請求被告給付電費62
    ,049元及自起訴狀繕本送達翌日即110年12月22日起至清償
    日止，按年息5%計算之利息，於法有據，應予准許。
三、本件事證已明，兩造其餘之攻擊或防禦方法，及未經援用之
    證據，經本院斟酌後，認為均不足以影響本判決之結果，自
    無一一詳予論駁之必要，併此敘明。
四、本件係關於請求金錢之給付，且其標的金額或價額在100000
    元以下者之小額訴訟，爰依民事訴訟法第436之19規定，確
    定被告應負擔之訴訟費用額如主文第2項所示，併就被告敗
    訴部分，依職權宣告假執行及被告得供相當擔保金額而免為
    假執行。
中　　華　　民　　國　　111 　年　　3 　　月　　18　　日
                          臺灣新北地方法院板橋簡易庭
                              法  官  李昭融
以上正本係照原本作成。
如不服本判決，應於收受送達後20日內以違背法令為理由向本庭
（新北市○○區○○路○段00巷0號）提出上訴狀並表明上訴理
由（應表明一、原判決違背法令及其具體內容；二、依訴訟資料
可認為原判決有違背法令之具體事實），如於本判決宣示後送達
前提起上訴者，應於判決送達後20日內補提上訴理由書（須附繕
本），未依上揭期間補提合法上訴理由者，法院得逕以裁定駁回
上訴。如委任律師提起上訴者，應一併繳納上訴審裁判費。
中　　華　　民　　國　　111 　年　　3 　　月　　18　　日
                              書記官  王昱平